臺灣高雄地方法院民事判決
111年度雄再小字第1號
原      告  王朝僅    住○○市○○區○○○路000號0樓之0                          、0
被      告  萬寶立華廈

法定代理人  陳亦智  
上列當事人間請求再審之訴事件，再審原告對於民國111年4月21
日本院111年度雄小字第443號第一審確定判決提起再審之訴，本
院判決如下：
    主  文
再審之訴駁回。
再審訴訟費用由再審原告負擔。
    事實及理由
一、按再審之訴，專屬為判決之原法院管轄；應於30日之不變期
    間內提起；其期間自判決確定時起算，判決於送達前確定者
    ，自送達時起算；其再審之理由發生或知悉在後者，均自知
    悉時起算，民事訴訟法第499條第1項、第500條第1、2項分
    別定有明文。查再審原告對本院111年度雄小字第443號判決
    （下稱原審判決）不服向本院提起再審之訴，專屬本院管轄
    ；原審判決業已確定，再審原告主張原審判決有民事訴訟法
    第496條第1項第1款之再審事由，並於民國111年5月9日提起
    本件再審之訴，揆諸前揭規定，合於上開30日不變期間，合
    先敘明。
二、再審原告主張略以：萬寶立華廈（下稱系爭華廈）於109年 
    11月4日經區分所有權人推選公告負責人由陳亦智擔任，嗣
    於同年12月18日召開109年第2次區分所有權人會議（下稱系
    爭會議），然陳亦智僅系爭華廈2樓之4住戶，不具區分所有
    權人資格，其所召集之區分所有權人會議即非合法，系爭會
    議顯有重大之程序瑕疵，其作成調漲每坪管理費數額及減收
    1樓住戶管理費之決議自始無效，不得因嗣後取得召集權而
    溯及生效或認原不具召集人資格之瑕疵業已治癒。惟原審判
    決竟認系爭決議自110年1月生效，未審酌公寓大廈管理條例
    第25條第3項規定，並據此為再審原告敗訴之判決，顯有適
    用法規錯誤之違誤，爰依民事訴訟法第496條第1項第1款規
    定，提起再審之訴，並聲明：㈠原判決廢棄。㈡再審被告之訴
    及假執行之聲請駁回。
三、本件未經言詞辯論，無再審被告之聲明及陳述。　　
四、得心證之理由：
　　再審之訴顯無再審理由者，法院得不經言詞辯論，逕以判決
    駁回，民事訴訟法第502條第2項定有明文。惟所謂顯無理由
    ，必須再審原告所主張之再審事由，在法律上顯不得據為對
    於確定判決聲明不服之理由者，始足當之（最高法院98年度
    台上字第2208號判決意旨參照）。亦即再審原告於再審狀內
    主張之再審理由，無須依法調查證據，即能斷定再審之訴為
    無再審理由者而言。本件再審原告指摘原確定判決有民事訴
    訟法第496條第1項第1款之再審事由，故本院自應審究本件
    是否有該當前揭再審事由。
　㈠按民事訴訟法第496條第1項第1款所謂適用法規顯有錯誤，係
    指確定判決所適用之法規顯然不合於法律規定，或與司法院
    現尚有效及大法官（會議）之解釋，或本院現尚有效之判例
    顯有違反，或消極的不適用法規顯然影響裁判者而言，並不
    包括判決理由矛盾、理由不備、取捨證據失當、調查證據欠
    週、漏未斟酌證據、認定事實錯誤及在學說上諸說併存致發
    生法律上見解歧異等情形在內（最高法院106年度台再字第3
    6號、106年度台再字第20號、106年度台再字第2號判決意旨
    參照）。　
　㈡經查，再審原告於原審主張系爭華廈選舉之交接程序不合法
    ，伊因此拒繳管理費等情，業經原審審認兩造之陳述、再審
    被告提出之公寓大廈管理組織報備證明、住戶規約、同意函
    、欠繳通知、系爭會議紀錄等件，復審酌再審原告提出之存
    證信函、高雄市政府工務局函等件，認定再審原告並無理由
    拒絕給付管理費，仍應依現有住戶規約繳納管理費，而於原
    審判決內敘明理由，判命再審原告應給付再審被告47,860元
    及法定遲延利息，揆諸前揭規定，原審判決所認定之事實，
    與有無審酌公寓大廈管理條例第25條第3項規定無關，並無
    適用餘地，且原審於綜合上述事證後為判斷，亦無背於經驗
    法則或論理法則之處，再審原告認原審判決有民事訴訟法第
    496條第1項第1款所定之再審事由，自有未合。
五、綜上所述，再審原告主張原審判決有民事訴訟法第496條第1
    項第1款規定之再審事由，求予廢棄改判，核無理由，爰不
    經言詞辯論，逕以判決駁回之。又原審判決既因不具再審事
    由，本案程序並未再開與續行，則原審判決即非本件再審之
    訴所得審究，併予說明。
六、依民事訴訟法第436之32第4項、第502條第2項、第78條，判
    決如主文。
中　　華　　民　　國　　111 　年　　6 　　月　　13 　日
                    高雄簡易庭  法　官  張茹棻
以上正本係照原本作成。
如不服本判決，應於送達後20日內，向本院提出上訴狀並表明上
訴理由，如於本判決宣示後送達前提起上訴者，應於判決送達後
20日內補提上訴理由書（須附繕本）。
中　　華　　民　　國　　111 　年　　6 　　月　　13　　日
                                書記官  黃振祐